臺灣高等法院臺中分院刑事裁定　
111年度聲字第569號
聲  請  人  臺灣高等檢察署臺中檢察分署檢察官     
受  刑  人  劉育霖



上列聲請人因受刑人數罪併罰有二裁判以上，聲請定其應執行之
刑（聲請案號：111年度執聲字第166號），本院裁定如下：
    主  文
劉育霖因犯如附表所示各罪所處之刑，應執行有期徒刑肆年。
    理  由
一、聲請意旨略以：受刑人劉育霖因偽造有價證券數罪，先後經
    判決確定如附表。數罪中雖有刑法第50條第1項但書所列情
    形，惟受刑人已請求檢察官聲請定應執行刑，有臺灣臺中地
    方檢察署民國111年2月22日是否請求定應執行刑調查表足稽
    ，應依刑法第50條第2項、第53條及第51條第5款規定，定其
    應執行之刑，爰依刑事訴訟法第477條第1項規定暨參照最高
    法院111年度台抗字第75號裁定意旨聲請定其應執行刑等語
    。
二、按裁判確定前犯數罪者，併合處罰之。但有下列情形之一者
    ，不在此限：一、得易科罰金之罪與不得易科罰金之罪。二
    、得易科罰金之罪與不得易服社會勞動之罪。三、得易服社
    會勞動之罪與不得易科罰金之罪。四、得易服社會勞動之罪
    與不得易服社會勞動之罪。前項但書情形，受刑人請求檢察
    官聲請定應執行刑者，依第51條規定定之，刑法第50條定有
    明文。故若受刑人就其所犯數罪所處之各刑，有刑法第50條
    第1項但書之情形 ，而欲一同併合處罰時，應由受刑人請求
    檢察官向法院聲請定應執行刑，檢察官不得自行依職權逕向
    法院聲請，以維受刑人之權益。
三、經查：
　㈠本件受刑人劉育霖因偽造有價證券等罪，經臺灣臺中地方法
    院及本院先後判處如附表所示之刑，均經確定在案，有各該
    案件判決書及其臺灣高等法院被告前案紀錄表在卷可稽。而
    受刑人所犯如附表所示之各罪，編號1所示之罪為得易科罰
    金、得易服社會勞動之罪，編號2至3所示之罪則為不得易科
    罰金、不得易服社會勞動之罪，合於刑法第50條第1項但書
    之情形。茲檢察官依受刑人劉育霖之請求聲請合併定其應執
    行之刑，有卷附受刑人111年2月22日「刑法第50條第1項但
    書案件是否請求定應執行刑調查表」可稽，本院審核認聲請
    為正當，定其應執行之刑。
　㈡復依最高法院110年度台抗大字第489號大法庭裁定意旨：「
    定應執行刑，不僅攸關國家刑罰權之行使，於受刑人之權益
    亦有重大影響，除顯無必要或有急迫情形外，法院於裁定前
    ，允宜予受刑人以言詞、書面或其他適當方式陳述意見之機
    會，程序保障更加周全。」本院函知受刑人於文到後5日內
    陳述意見，因未獲會晤本人亦無受領文書之同居人或受僱人
    ，而於111年3月11日寄存送達於臺中市政府警察局第五分局
    東山派出所，惟受刑人於上開期間經過後迄未表示任何意見
    ，有本院111年3月7日111中分高刑竟111聲569字第02112號
    刑事庭函（稿）、送達證書、收狀資料查詢清單、收文資料
    查詢清單、個人戶籍資料（完整姓名）查詢結果、臺灣高等
    法院在監在押全國紀錄表各1份附卷（見本院卷第157至167
    頁）可稽。
　㈢另附表編號1至2所示之罪，曾經臺灣臺中地方法院以106年
    度聲字第2290號裁定應執行有期徒刑9月確定在案，則附表
    編號1、2之原裁判關於定應執行刑部分之基礎，將因本院重
    新裁定而使原定應執行刑當然失效，本院自可更定如附表所
    示之罪之應執行之刑。惟考量法律性內部界限之拘束，更不
    得重於原裁判原定之應執行刑，使受刑人陷於更不利之結果
    ，並衡酌受刑人人格、所犯各罪侵害法益之異同（編號1、2
    、3均屬侵害公共信用之犯罪）、對侵害法益之加重效應及
    時間、空間之密接程度（按受刑人所為上開犯行均係集中於
    103年下半年間），刑罰邊際效應隨刑期而遞減及其所生痛
    苦程度隨刑期而遞增，暨考量受刑人復歸社會之可能性，而
    為整體評價後，爰定應執行刑如主文所示。
四、末按各罪之刑有已執行之部分，自不能重複執行，應由檢察
    官於指揮執行時扣除之，此與定應執行刑之裁定無涉（最高
    法院86年度台抗字第472號裁定意旨參照）。核本件附表編
    號1、2所示之罪，雖已由臺灣臺中地方檢察署以106年度執
    更字第2710號執行完畢（參卷附臺灣高等法院被告前案紀錄
    表），但依上述最高法院裁定意旨，均視為尚未執行完畢，
    而應與附表編號3所示尚未執行完畢之罪合併定其應執行之
    刑，已執行完畢部分再由檢察官於指揮執行時扣除之，併此
    敘明。
據上論斷，應依刑事訴訟法第477條第1項，刑法第53條、第51條
第5款，裁定如主文。 
中　　華　　民　　國　 111　　年　　 4　　月　　12　　日
            刑事第九庭  審判長法　官　紀　文  勝
                              法　官　紀  佳  良
                              法　官　賴  妙  雲
以上正本證明與原本無異。
如不服本裁定，應於收受送達後5日內向本院提出抗告書狀。因
疫情而遲誤不變期間，得向法院聲請回復原狀。

                              書記官  林  玉  惠
　　　　　　　　　　　　　　　
中　　華　　民　　國　　111 　年　　4 　　月　　12　　日
附表
編號  1  2 3 罪名  偽造印文  偽造文書 偽造有價證券 宣告刑  有期徒刑3月  處有期徒刑7月 有期徒刑3年4月 犯罪日期  103.11.26  103.08.11 103.12.17 偵查(自訴)機關年度及案號  臺中地檢104年度 偵字第2256號 臺中地檢104年度 偵緝字第537號 臺中地檢105年度偵字第28303號 最後 事 實 審 法院 臺灣臺中地方法院 臺灣臺中地方法院  臺灣高等法院臺中分院  案號 105年度易緝字第 197號 105年度訴緝字第 209號 109年度上訴字第 107號  判決日期 105.09.29  106.03.31 109.10.29 確定判決 法院 臺灣臺中地方法院 臺灣臺中地方法院  最高法院   案號 105年度易緝字第 197號 105年度訴緝字第 209號 110年度台上字第      3565號  確定判決日期 105.10.31  106.05.01 110.12.02 得易科、易服社勞否之案件  得易科 得社勞 不得易科 不得社勞 不得易科 不得社勞 備註  臺中地檢105年度執字第16758號 臺中地檢106年度執字第7422號 臺中地檢111年度執字第989號   編號1至2經臺灣臺中地方法院106年度聲字第2290號裁定定應執行有期徒刑9月（臺中地檢106年度執更字第2710號）